【裁判字號】    99,交簡上,36
【裁判日期】    990416
【裁判案由】    過失傷害
【裁判全文】
臺灣高雄地方法院刑事判決            99年度交簡上字第36號
上  訴  人  臺灣高雄地方法院檢察署檢察官
被      告  甲○○
上列上訴人因被告過失傷害案件，不服本院交通法庭民國98年12
月16日98年度審交簡字第4310號第一審簡易判決（聲請簡易判決
處刑案號：98年度調偵字第729 號），提起上訴，本院管轄之第
二審合議庭判決如下：
    主  文
上訴駁回。
    事  實
一、甲○○考領有小型車普通駕駛執照，於民國97年8 月3 日夜
    間11時40分許，其駕駛車牌號碼ZH-7379 號自用小客車，沿
    高雄市苓雅區○○○路由西往東方向行駛，行經該路與林森
    二路之交岔路口時，本應注意轉彎車應讓直行車先行，而依
    當時情形，天氣狀況晴、夜間有照明、路面狀況乾燥無缺陷
    、無障礙物及視距良好，依其之智識、能力亦無不能注意之
    情事，詎其竟疏未注意上情而貿然左轉林森二路行駛，適有
    乙○○於飲酒過量（嗣經警方人員到場對之實施呼氣中酒精
    濃度測試結果，達每公升0.63毫克）之情形下，仍騎乘車牌
    號碼XD3-061 號重型機車，沿四維三路由東往西方向直行至
    上開交岔路口，亦疏未注意車前狀況，甲○○所駕駛上開自
    用小客車之右前車身因而與乙○○騎乘之機車車頭發生擦撞
    ，致乙○○人車倒地，並受有左股骨幹骨折、左橈尺骨骨折
    、左股骨頸骨折、右大腿、右膝、左膝、左足踝及左足多處
    挫傷、擦傷之傷害。甲○○於肇事後，留在事故現場，並主
    動向前往事故現場處理，且尚不知肇事者為何人之員警坦承
    肇事，嗣並接受裁判。
二、案經乙○○訴由臺灣高雄地方法院檢察署檢察官偵查後，聲
    請以簡易判決處刑。
    理  由
壹、對於證據能力之判斷
一、按被告以外之人於審判外之言詞或書面陳述，除法律有規定
    者外，不得作為證據，刑事訴訟法第159 條第1 項定有明文
    。又被告以外之人於審判外之陳述，雖不符前4 條之規定，
    而經當事人於審判程序同意作為證據，法院審酌該言詞陳述
    或書面陳述作成時之情況，認為適當者，亦得為證據。當事
    人、代理人或辯護人於法院調查證據時，知有第159 條第1
    項不得為證據之情形，而未於言詞辯論終結前聲明異議者，
    視為有前項之同意，刑事訴訟法第159 條之5 亦定有明文。
    本件告訴人乙○○於警詢中之陳述，為被告以外之人於審判
    外之言詞陳述，卷附阮綜合醫療社團法人阮綜合醫院（下稱
    阮綜合醫院）診斷證明書、阮綜合醫院函文、道路交通事故
    現場圖、道路交通事故調查報告表、鑑定意見書，則係被告
    以外之人於審判外之書面陳述，而檢察官及被告甲○○，就
    上開言詞及書面陳述，未於本院審理過程中聲明異議，本院
    並審酌前開言詞及書面陳述作成時之情況均屬正常，所取得
    過程並無瑕疵，且與本案相關之待證事實具有關連性，認適
    當作為證據，依前開刑事訴訟法第159 條之5 之規定，認上
    開陳述均具有證據能力。
二、次按，被告以外之人於偵查中向檢察官所為之陳述，除顯有
    不可信之情況者外，得為證據，刑事訴訟法第159 條之1 第
    2 項定有明文。本件告訴人於檢察官偵查中所為之證述內容
    ，業經其具結擔保其證詞之真實性，且經本院提示後，檢察
    官及被告對其證據能力不爭執，而綜合本案全部卷證，並無
    發現顯不可信之情事，復與本案相關之待證事實具有關連性
    ，依前揭刑事訴訟法第159 條之1 第2 項規定，自應具有證
    據能力。
三、卷附之道路交通事故現場相片，係利用機械力攝錄畫面後，
    再將該等畫面客觀、自然呈現之物，此與「供述證據」係供
    述者對於有關體驗之事實，經由知覺、記憶、表現、敘述或
    敘述性動作等過程予以傳達者自為不同，其本質上屬物證之
    一種，非屬供述證據；另卷附之酒精測定紀錄表，係告訴人
    對酒精濃度測試機器吹氣測試呼氣中酒精濃度之結果，亦非
    屬供述證據。是上開證據均不適用傳聞法則，且與被告本件
    犯行有相當之關聯性，又非不法取得，自應具有證據能力。
貳、實體方面
一、前揭犯罪事實，業據上訴人即被告（下稱被告）於本院審理
    中坦承不諱，核與告訴人於警詢、偵訊中之指訴情節相符（
    見本院卷第27、28頁、偵1 卷第13頁），並有告訴人於阮綜
    合醫院就診之診斷證明書（見偵1 卷第8 頁）、本件道路交
    通事故現場圖、道路交通事故調查報告表（見原審卷第17至
    19頁）、道路交通事故現場相片（見原審卷第26至31頁）、
    酒精測定紀錄表（見原審卷第25頁）在卷可稽，是被告於前
    揭時、地駕駛車牌號碼ZH-7379 號自用小客車，與告訴人騎
    乘之XD3-061 號重型機車發生擦撞，及告訴人於車禍發生後
    受有左股骨幹骨折、左橈尺骨骨折、左股骨頸骨折、右大腿
    、右膝、左膝、左足踝及左足多處挫傷、擦傷之傷害等事實
    ，堪以認定。按汽車行駛至交岔路口時，轉彎車應讓直行車
    先行，道路交通安全規則第102 條第1 項第7 款所明定，被
    告領有小型車普通駕駛執照，有前揭道路交通事故調查報告
    表可稽，對於上開規定自應知之甚詳，其駕駛汽車理應遵守
    前開規定，而本件事故發生時，天氣狀況晴、夜間有照明、
    路面狀況乾燥無缺陷、無障礙物及視距良好等情，亦有前揭
    道路交通事故調查報告表足按，並無不能注意之情事，被告
    竟疏未注意上情，以致肇事，其行為自有過失。另告訴人因
    本件車禍事故受有上開傷害之事實，業如前述，則被告之過
    失行為與告訴人受有傷害間，顯有相當因果關係。至告訴人
    於飲酒過量之情形下，仍騎乘上開機車行駛於道路，且疏未
    注意車前狀況，可認與有過失，惟仍無解於被告上揭過失犯
    行之成立。而本件經送高雄市政府交通局車輛行車事故鑑定
    委員會鑑定結果，亦認被告轉彎車未讓直行車先行，為本件
    肇事主因，有該鑑定委員會98年7 月30日第0000000 號鑑定
    書在卷可參（見偵2 卷第23頁），益徵被告確實有本件過失
    傷害犯行無誤。綜上，被告前開自白顯與事實相符，堪以採
    信，本件事證明確，被告犯行堪以認定。
二、核被告所為，係犯刑法第284 條第1 項前段之過失傷害罪。
    依卷附阮綜合醫院99年3 月15日阮醫教字第0990000127號函
    所示，告訴人因本件車禍受有上開傷害後，雖產生左上肢無
    法用力活動、左下肢行走疼痛（走路有跛行現象）、無法做
    長時間活動之後遺症（見本院2 卷第35頁），然上述情形，
    尚與刑法第10條第4 項第4 款所稱「毀敗或嚴重減損1 肢以
    上之機能」之重傷害程度有別，是被告所為，要非刑法第28
    4 條第1 項後段之過失傷害致人重傷罪（此亦為聲請簡易判
    決處刑意旨所肯認），附此敘明。被告於肇事後，留在事故
    現場，並主動向前往事故現場處理，且尚不知肇事者為何人
    之員警坦承肇事，嗣並接受裁判之事實，有本件交通事故肇
    事人自首紀錄表附卷可佐（見原審卷第22頁），是被告於員
    警尚不知何人犯罪前，主動坦承其為肇事者，符合刑法第62
    條前段自首之規定，爰依刑法第62條前段規定，減輕其刑。
    原審因而適用刑法第284 條第1 項前段、第62條前段、第41
    條第1 項前段、刑法施行法第1 條之1 之規定，並審酌被告
    開車未遵守道路交通安全規則，貿然左轉未禮讓直行車先行
    ，致與告訴人騎乘之機車發生碰撞，肇生車禍事故，告訴人
    因此受有傷害，迄今尚未與告訴人達成和解，惟念及被告並
    無前科，犯後坦承犯行，態度尚佳，並慮及告訴人亦有酒後
    駕駛注意力未佳之行駛過失，及斟酌告訴人所受之傷勢等一
    切情狀，量處拘役50日，並諭知以新臺幣1000元折算1 日為
    其易科罰金之折算標準。經核原判決認事用法，均無不合，
    量刑亦屬妥適，檢察官循告訴人之請求，以原審量刑過輕為
    由，指摘原判決不當而提起上訴，為無理由，應予駁回。
據上論斷，應依刑事訴訟法第455 條之1 第1 項、第3 項、第36
8 條，判決如主文。
本案經檢察官周天畏到庭執行職務。
中    華    民    國    99    年    4     月    16    日
                      交通法庭  審判長法  官  陳建和
                                      法  官  毛妍懿
                                      法  官  陳君杰
以上正本證明與原本無異。
不得上訴。
中    華    民    國    99    年    4     月    16    日
                                      書記官  紀龍年
附錄本判決論罪科刑之法條：
刑法第284 條
因過失傷害人者，處6 月以下有期徒刑、拘役或500 元以下罰金
，致重傷者，處1 年以下有期徒刑、拘役或500 元以下罰金。
從事業務之人，因業務上之過失傷害人者，處1 年以下有期徒刑
、拘役或1000元以下罰金，致重傷者，處3 年以下有期徒刑、拘
役或2000元以下罰金。

司法院資訊處製作；財團法人民間司法改革基金會備份。
